【裁判字號】    99,小上,18
【裁判日期】    990309
【裁判案由】    給付貨款
【裁判全文】
臺灣板橋地方法院民事裁定              99年度小上字第18號
上  訴  人  甲○○○○○○○○.
被上訴人    晟業資訊股份有限公司
法定代理人  乙○○
上列當事人間請求給付貨款事件，上訴人對於中華民國99年1 月
5 日本院板橋簡易庭98年度板小字第3345號第一審判決提起上訴
，本院裁定如下：
    主  文
上訴駁回。
第二審訴訟費用新臺幣壹仟伍佰元由上訴人負擔。
    理  由
一、對於小額程序之第一審裁判之上訴，非以其違背法令為理由
    ，不得為之，民事訴訟法第436 條之24第2 項定有明文。所
    謂判決違背法令，係指判決不適用法規或適用不當者而言。
    且依同法第436 條之25規定，上訴狀內應記載上訴理由，並
    表明原判決所違背之法令及其具體內容，以及依訴訟資料可
    認為原判決有違背法令之具體事實，上訴狀或理由書如未依
    此項方法表明者，即難認為已對小額訴訟第一審判決之違背
    法令有具體之指摘；又上訴理由如僅引用於原審所提出之攻
    擊防禦方法作為上訴理由，應認為未對原審判決有何具體之
    指摘，不得謂已合法表明上訴理由，其上訴均難認為合法。
    再者，小額訴訟事件之第二審程序不得提出新攻擊防禦方法
    ，民事訴訟法第436 條之28前段規定甚明。
二、本件上訴人係對於小額訴訟之第一審判決提起上訴，核其上
    訴理由狀所載指陳：(一)原本依商業來往誠信原則向被上訴人
    購買貨物商品，取得發票以為憑證，雖然陸續進貨，但購買
    之商品皆銀貨兩訖，互不相欠。(二)上訴人特準備一份民國98
    年5 月24日向被上訴人購買商品之發票憑證影本，依公司財
    務作業規定，被上訴人有義務於5 年內提供查核，以證明上
    訴人至98年5 月24日止兩不相欠，無債權債務存在。(三)對於
    被上訴人依憑自己在圍棋軟體市場獨占的地位，依仗權勢，
    威迫上訴人於買受商品銀貨兩清之情形下，仍然強要求上訴
    人簽名於出貨單上，也請其改善等語，並未具體指出原審判
    決有如何違背法令情事，更未指明原審判決所違反之法令條
    項或其內容以及依訴訟資料有何判決違背法令之具體事實，
    參諸前開說明，自不得謂已合法表明上訴理由。至於上訴人
    所提出之98年5 月24日統一發票影本，與本件被上訴人請求
    給付之97年5 月30日至同年12月15日貨款間，究有何關聯性
    ，未見上訴人具體說明，且上訴人未曾於原審提出該紙統一
    發票，則上訴人關於此部分之主張，核屬新攻擊防禦方法之
    提出，依民事訴訟法第前開436 條之28之規定，於小額訴訟
    事件之第二審程序不得提出，本院就此新攻擊防禦方法，自
    不得予以審究。從而，本件上訴，顯難認為合法，爰不經言
    詞辯論，逕予駁回其上訴。
三、依民事訴訟法第436 條之32第2 項、第444 條第1 項前段、
    第95條、第78條，裁定如主文。
中    華    民    國    99    年    3     月    9     日
                  民事第二庭審判長法  官  陳麗玲
                                  法  官  吳振富
                                  法  官  張筱琪
以上正本證明與原本無異。
本裁定不得抗告。
中    華    民    國    99    年    3     月    9     日
                                  書記官  連思斐

司法院資訊處製作；財團法人民間司法改革基金會備份。
